臺灣臺北地方法院民事判決　　　　　　　　　　　　九十三年度訴字第三一五六號
　　原　　　告　上海商業儲蓄銀行股份有限公司
　　法定代理人　乙○○
　　訴訟代理人　甲○○
　　被　　　告　丙○○
　　　　　　　　丁○○
當事人間請求給付信用卡消費款事件，本院於民國九十三年十月五日言詞辯論終結，
判決如下：
    主  文
被告丙○○應給付原告新台幣陸拾萬壹仟肆佰捌拾玖元，及其中新台幣伍拾捌萬零
佰零伍元部分自民國九十三年六月七日起至清償日止，按年息百分之十九點七一之
利息，並按利息總額百分之二十計算之逾期處理費。
原告其餘之訴駁回。
訴訟費用由被告丙○○負擔。
    事實及理由
一被告丙○○未於言詞辯論期日到場，亦未提出書狀作何聲明或陳述，核無民事訴訟
  法第三百八十六條所列各款情形，應依原告之聲請，由其一造辯論而為判決。
二按當事人得以合意定第一審管轄法院，但以關於由一定法律關係而生之訴訟為限，
  前項合意，應以文書證之，民事訴訟法第二十四條定有明文。本件被告
  本院管轄地，惟依授信約定書第二十五條約定，合意以臺灣臺北地方法院為第一審
  管轄法院，故本院有管轄權。
三原告主張：(一)威士卡（VISA）欠款部分：被告丙○○於八十六年九月間，協同被告
  丁○○與原告訂立信用卡使用契約，分別持用原告核發之VISA信用卡正、附卡，被
  告於簽帳消費後，未依約繳款，原告屢催未果，依約停用被告之信用卡，其全部債
  務均視為到期，即至九十三年六月六日止，被告二人所持用之VISA信用卡合計尚積
  欠原告新台幣（下同）四十一萬六千八百九十六元之消費款、三萬二千四百十二元
  之循環信用利息、五千四百七十五元之逾期處理手續費，總計四十五萬四千七百八
  十三元未為清償，依約定條款第三條規定，正、附卡持卡人就個別使用信用卡所生
  應付帳款，對原告互負連帶清償責任，是被告二人應對原告負連帶清償責任，另依
  約被告除應連帶給付上述款項外，應自遲延日起加付原告按年息百分之十九．七一
  計算之循環信用利息，並按循環信用利息總額百分之二十計算之逾期處理手續費。
  (二)萬事達卡（MASTER）白金卡欠款部分：被告丙○○於九十一年九月間，協同被告
  丁○○與原告訂立信用卡使用契約，分別持用原告核發之MASTER白金信用卡正、附
  卡，被告於簽帳消費後，未依約繳款，原告屢催未果，依約停用被告之信用卡，其
  全部債務均視為到期，即至九十三年六月六日止，被告二人所持用之MASTER白金信
  用卡合計尚積欠原告十三萬五千四百八十元之消費款、九千三百七十二元之循環信
  用利息、一千七百六十七元之逾期處理手續費，總計十四萬六千六百十九元未為清
  償，依約定條款第三條規定，正、附卡持卡人就個別使用信用卡所生應付帳款，對
  原告互負連帶清償責任，是被告二人應對原告負連帶清償責任，另依約被告除應連
  帶給付上述款項外，應自遲延日起加付原告按年息百分之十九．七一計算之循環信
  用利息，並按循環信用利息總額百分之二十計算之逾期處理手續費。(三)萬事達卡（
  MASTER）金卡欠款部分：被告丙○○於八十三年四月間與原告訂立信用卡使用契約
  ，持用原告核發之MASTER金卡信用卡，被告於簽帳消費後，未依約繳款，原告屢催
  未果，依約停用被告之信用卡，其全部債務均視為到期，即至九十三年六月六日止
  ，被告丙○○所持用之MASTER金卡信用卡合計尚積欠原告二萬七千九百廿九元之消
  費款、一千七百九十七元之循環信用利息、三百六十一元之逾期處理手續費，總計
  三萬零八十七元未為清償，依約被告除應連帶給付上述款項外，應自遲延日起加付
  原告按年息百分之十九．七一計算之循環信用利息，並按循環信用利息總額百分之
  二十計算之逾期處理手續費。並聲明：(一)被告丙○○、丁○○應連帶給付原告四十
  五萬四千七百八十三元，及其中四十一萬六千八百九十六元部分自九十三年六月七
  日起至清償日止，按年息百分之十九點七一之利息，並按利息總額百分之二十計算
  之逾期處理費。(二)被告丙○○、丁○○應連帶給付原告十四萬六千六百十九元，及
  其中十三萬五千四百八十元部分自九十三年六月七日起至清償日止，按年息百分之
  十九點七一之利息，並按利息總額百分之二十計算之逾期處理費。(三)被告丙○○應
  給付原告三萬零八十七元，及其中二萬七千九百廿九元部分自九十三年六月七日起
  至清償日止，按年息百分之十九點七一之利息，並按利息總額百分之二十計算之逾
  期處理費。
四被告丙○○未於言詞辯論期日到場，亦未提出書狀作何聲明或陳述。
五被告丁○○則辯以：被告丁○○八十六年間第一次收到信用卡是由父親丙○○轉交
  的，丙○○沒有將約定條款給丁○○看，丁○○並不知道正、附卡持卡人負連帶清
  償責任，又該信用卡於八十七年間遺失，由丙○○掛失，丁○○並未收到新的信用
  卡，丁○○不了解丙○○的消費狀況，故不願連帶負擔。
六被告丙○○部分：原告主張被告丙○○部分之事實，業據其提出信用卡申請書、消
  費明細、約定條款為證，核屬相符，應認為真實。
七被告丁○○部分：
  (一)原告陳明：本件都是九十一年以後正卡持有人被告丙○○的消費，附卡持有人丁
    ○○都沒有消費（九十三年八月廿七日筆錄第二頁、同年十月五日筆錄第二頁）
    。
  (二)本件信用卡申請書上並未載明正附卡持卡人就各別債務互負連帶責任之旨，僅於
    約定條款第三條載明「正卡持卡人或附卡持卡人就各別使用信用卡所生應付帳款
    互負連帶清償責任」。原告雖稱有將正卡及約定條款、附卡及約定條款寄交正卡
    持卡人，惟被告丁○○否認有收到約定條款，稱丙○○只轉交信用卡附卡而未將
    約定條款交付等語，而原告未舉證證明確有將約定條款交付被告或被告有收受該
    約定條款，故就「正卡持卡人或附卡持卡人就各別使用信用卡所生應付帳款互負
    連帶清償責任」難認有經原告及被告彭永娟之合意，原告尚不得依該條款請求被
    告丁○○就被告丙○○之債務負連帶清償責任。
八從而，原告請求被告丙○○給付六十三萬一千四百八十九元，及其中五十八萬零三
  百零五元部分自九十三年六月七日起至清償日止，按年息百分之十九點七一之利息
  ，並按利息總額百分之二十計算之逾期處理費部分，為有理由，應予准許，至逾此
  部分之請求（被告丁○○部分），為無理由，應予駁回。
九本件事已臻明確，兩造所為之其他主張陳述並所提之證據，經審酌後，認均與本件
  之結論無礙，不再一一論述，併予敘明部分之請求，為無理由，應予駁回。
十結論：本件原告之訴為一部有理由、一部無理由，依民事訴訟法第三百八十五條第
  一項前段、第七十九條判決如主文。
中　　　華　　　民　　　國　　九十三　　年　　　十　　　月　　 十五 　　日
                                        民事第五庭    法  官    周美雲
正本係照原本作成
如對本判決上訴，須於判決送達後廿日內向本院提出上訴狀
中　　　華　　　民　　　國　　九十三　　年　　　十　　　月　　 十五 　　日
                                                      書記官    黃菀茹
